【裁判字號】    92,訴,2272
【裁判日期】    921031
【裁判案由】    毒品危害防制條例
【裁判全文】
臺灣高雄地方法院刑事判決                        九十二年度訴字第二二七二號
    公  訴  人  臺灣高雄地方法院檢察署檢察官
    被      告  甲○○
右列被告因毒品危害防制條例案件，經檢察官聲請簡易判決處刑（九十二年度毒偵字
第四一四六號），嗣因本院高雄簡易庭認為不宜適用簡易程序，簽准改用通常程序審
判，本院判決如左：
    主  文
甲○○連續施用第一級毒品，處有期徒刑捌月。
扣案殘留有第一級毒品海洛因之夾鍊袋壹只、吸管壹支均沒收銷燬之；鋁箔紙壹張沒
收。
    事  實
一、甲○○前曾於民國八十三年間，因違反肅清煙毒條例、麻醉藥品管理條例及槍砲
    彈藥刀械管制條例等案件，經法院各判處有期徒刑三年二月、三月及二月，合併
    定其應執行刑為有期徒刑三年四月，執行至八十五年九月三十日假釋出獄；嗣於
    假釋期間，即八十六年八月間、八十七年六月間、分別因違反肅清煙毒條例、竊
    盜及偽造文書等案件，經法院各判處有期徒刑三年五月、三月、四月，並撤銷前
    開假釋，再於九十一年十一月六日假釋出獄（不構成累犯）。甲○○於第一次假
    釋期間，即八十七年一月間起至同年七月八日止，因施用第一級毒品海洛因案件
    ，經臺灣高等法院高雄分院（聲請書誤載為臺灣高雄地方法院）裁定送觀察勒戒
    ，認有繼續施用傾向後，復裁定送強制戒治執行期滿，由臺灣高等法院高雄分院
    於八十九年一月三十一日以八十七年度上訴字第一二二三號為免刑判決確定。詎
    甲○○猶未戒絕毒癮，竟基於施用第一級毒品海洛因之概括犯意，以燃燒吸食之
    方法，連續於第二次假釋後，即九十二年一月間某日時起至同年六月二十六日二
    十時許（聲請書復誤植為至六月二十八日上午八時五十分許），在其高雄縣鳳山
    市○○路一○八巷九弄四號二樓住處房間內，施用第一級毒品海洛因，為警於同
    年月二十七日十八時十分許前往上址查獲，並扣得鋁箔紙一張，殘留有第一級毒
    品海洛因之夾鍊袋及吸管等物。
二、案經高雄縣政府警察局鳳山分局報請臺灣高雄地方法院檢察署檢察官偵查後聲請
    簡易判決處刑，嗣因本院高雄簡易庭認為不宜適用簡易程序，簽准改用通常程序
    審判。
    理  由
一、本件被告甲○○所犯為死刑、無刑徒刑或最輕本刑為三年以上有期徒刑以外之罪
    ，其於準備程序中就被訴事實為有罪之陳述，經法官告知簡式審判程序之旨，並
    聽取公訴人之意見後，依刑事訴訟法第二百七十三條之一第一項規定，裁定由受
    命法官獨任進行簡式審判程序，合先敘明。
二、訊據被告甲○○對於右揭施用第一級毒品海洛因之犯行均坦承不諱，且其於九十
    二年六月二十八日經警所採集之尿液，送鑑驗結果，呈嗎啡陽性反應，此有高雄
    縣政府衛生局所出具之煙毒尿液檢驗成績書附卷足考，復有夾鍊袋一只、吸管一
    支及鋁箔紙一張扣案可憑。又上開扣得之夾鍊袋及吸管經送鑑驗結果，均含有第
    一級毒品嗎啡陽性反應；而鋁箔紙則未見有任何毒品反應，復有高雄醫學大學附
    設中和紀念醫院檢驗報告三紙在卷憑考，足見被告自白之詞，與事證相符，其上
    開施用第一級毒品海洛因之犯行洵堪認定。
三、被告甲○○於八十五年九月三十日以後之第一次假釋期間內，即八十七年一月間
    起至同年七月八日止，因施用第一級毒品海洛因案件，經臺灣高等法院高雄分院
    裁定送觀察勒戒後，認有繼續施用傾向，復裁定送強制戒治執行期滿，由臺灣高
    等法院高雄分院於八十九年一月三十一日以八十七年度上訴字第一二二三號為免
    刑判決確定，此有上開刑事判決在卷憑考。被告於強制戒治期滿，經法院為免刑
    判決後五年內，再犯毒品危害防制條例第十條第一項之罪，依同條例第三十五條
    第三款、第二十三條第二項之規定，自應起訴並審判之。
四、核被告甲○○所為，係犯毒品危害防制條例第十條第一項之施用第一級毒品罪。
    其持有第一級毒品之低度行為，應為進而施用之高度行為所吸收，故不另論罪。
    被告多次施用第一級毒品犯行，時間緊接，所犯為構成要件相同之罪，顯係基於
    概括之犯意為之，為連續犯，應依刑法第五十六條之規定論以一罪，並加重其刑
    。爰審酌被告前曾於八十三年間，因違反肅清煙毒條例、麻醉藥品管理條例及槍
    砲彈藥刀械管制條例等案件，經法院各判處有期徒刑三年二月、三月及二月，合
    併定其應執行刑為有期徒刑三年四月，執行至八十五年九月三十日假釋出獄；嗣
    於假釋期間，即八十六年八月間、八十七年六月間、分別因違反肅清煙毒條例、
    竊盜及偽造文書等案件，經法院各判處有期徒刑三年五月、三月、四月，並撤銷
    前開假釋，再於九十一年十一月六日假釋出獄（不構成累犯），此有臺灣高雄地
    方法院檢察署刑案資料查註紀錄表在卷憑考，顯見其品行非端，且歷經多次觀察
    勒戒、強制戒治及有期徒刑之執行，仍不思戒除毒癮，益見其意志不堅，惟念其
    施用毒品行為係自我戕害行為，並未危害他人，且犯後坦承犯行，態度尚稱良好
    等一切情狀，酌情量處如主文所示之刑，藉資懲儆。末查，扣案之夾鍊袋及吸管
    等物已殘留有第一級毒品海洛因，已如前述，自應與毒品同視；另扣案之鋁箔紙
    一張，係被告所有，且為供施用海洛因之物，業據其自承在卷，爰分別依毒品危
    害防制條例第十八條第一項前段及刑法第三十八條第一項第二款之規定，各諭知
    沒收銷燬及沒收之。
據上論斷，應依刑事訴訟法第四百五十二條、第二百九十九條第一項前段、第二百七
十三條之一第一項、毒品危害防制條例第十條第一項、第十八條第一項前段、刑法第
十一條前段、第五十六條、第三十八條第一項第二款，判決如主文。
中      華      民      國     九十二     年     十     月    三十一    日
                                臺灣高雄地方法院刑事第四庭
                                      法  官    李代昌
右正本證明與原本無異。
如不服本判決，應於判決送達後十日內，向本院提出上訴狀。
                                      書記官    吳月華
中      華      民      國     九十二     年    十一    月      三      日
附錄本判決論罪科刑適用法條毒品危害防制條例第十條施用第一級毒品者，處六月以
上五年以下有期徒刑。
施用第二級毒品者，處三年以下有期徒刑。


司法院資訊處製作；財團法人民間司法改革基金會備份。
